臺灣板橋地方法院刑事判決　　　　　　　99年度訴字第3816號
公　訴　人　臺灣板橋地方法院檢察署檢察官
被　　　告　謝連勝
上列被告因妨害風化案件，經檢察官提起公訴（99年度偵字第
28551 號），被告於本院準備程序中就被訴事實為有罪之陳述，
經本院合議庭裁定由受命法官獨任進行簡式審判程序，判決如下
：
    主  文
謝連勝共同意圖使女子與他人為性交之行為，而媒介以營利，處
有期徒刑參月，如易科罰金，以新臺幣壹仟元折算壹日，扣案之
現金新臺幣肆仟元沒收之。
    事  實
一、謝連勝與真實姓名年籍不詳之應召站成年成員多人間，共同
    基於意圖使女子為性交、猥褻行為而媒介以營利之犯意，自
    民國99年10月16日起，以每天新臺幣( 下同)2,100元之工資
    ，受僱於該應召站，謝連勝即依該應召站成員之指示，駕駛
    車牌號碼RJ-2839 號自用小客車，負責搭載已滿18歲之女子
    楊謹瑄（另由警依社會秩序維護法處理，起訴書誤載為「姓
    名年籍不詳之成年女子」）至不特定之汽車旅館及飯店，與
    不特定男客從事性交或猥褻行為，並於每次性交易完畢後，
    由楊謹瑄向男客收取4,000 元，並以其所使用之行動電話門
    號0000000000號，撥打謝連勝所使用之行動電話門號00000
    00000 號，聯絡謝連勝至指定地點接其上車，而將所收取之
    性交易款項交予謝連勝保管，再由謝連勝將當日所收得之全
    部性交易款項，扣除其當日所應得之2,100 元工資後，於指
    定地點交付予上開應召站成員，而由應召站與楊謹瑄拆帳對
    分，謝連勝即該應召站成員多人即藉此方式營利。嗣於99年
    10月18日某時，由該應召站某男性成員與男客范文義談妥以
    4,000 元價格為性交易後，即指示謝連勝駕駛上開車輛至臺
    北縣三重市( 現已改制為新北市三重區○ ○○路上某加油站
    ，載送楊謹瑄前往臺北縣新莊市○○路13號皇朝汽車旅館
    208 號房從事性交易，待楊謹瑄與男客性交易完成後，復由
    謝連勝駕駛上開車輛搭載楊謹瑄離開，並向楊謹瑄收取該次
    性交易所得款項4,000 元。嗣於同日16時10分許，為警在臺
    北縣三重市○○路○ 段與三陽路口查獲，扣得行動電話門號
    0000000000號SIM 卡1 張、性交易所得款項4,000 元，並自
    楊謹瑄身上起出行動電話門號0000000000號SIM 卡1 張，始
    悉上情。
二、案經臺北縣政府( 現已改制為新北市政府，下同) 警察局新
    莊分局移送臺灣板橋地方法院檢察署檢察官偵查後提起公訴
    。
    理  由
一、程序方面：按除被告所犯為死刑、無期徒刑、最輕本刑為3
    年以上有期徒刑之罪或高等法院管轄第一審案件者外，於第
    一次審判期日前之準備程序進行中，被告先就被訴事實為有
    罪之陳述時，審判長得告知被告簡式審判程序之旨，並聽取
    當事人、代理人、辯護人及輔佐人之意見後，裁定進行簡式
    審判程序，刑事訴訟法第273 條之1 第1 項定有明文。經核
    ，本件被告謝連勝所犯係死刑、無期徒刑、最輕本刑為3 年
    以上有期徒刑以外之罪，其於準備程序中就被訴事實為有罪
    之陳述，經法官告知簡式審判程序之旨，並聽取公訴人、被
    告之意見後，本院爰依首揭規定，合議裁定由受命法官獨任
    進行簡式審判程序，合先敘明。
二、查上揭事實，業據被告於警詢、偵查中、本院準備程序及審
    理時均坦承不諱，核與證人楊謹瑄、范文義於警詢時證述情
    節相符，並有臺北縣政府警察局新莊分局丹鳳派出所搜索扣
    押筆錄、扣押物品目錄表各2 份、查獲現場照片1 張在卷可
    稽，及扣案之行動電話2 支( 內各含門號0000000000號、00
    00000000號SIM 卡1 張) 、現金4,000 元扣案足資佐證，因
    認被告之自白與事實相符，堪予採信。本件罪證明確，被告
    犯行洵堪認定，應予依法論科。
三、核被告所為，係犯刑法第231 條第1 項前段之意圖使女子與
    他人為性交行為而媒介以營利罪，被告所為低度之營利媒介
    猥褻之行為，應為高度之營利媒介性交罪所吸收，不另論罪
    。被告與真實姓名年籍不詳之應召站成年成員多人間，就上
    開犯行，有犯意聯絡及行為分擔，為共同正犯。而按刑事法
    若干犯罪行為態樣，本質上原具有反覆、延續實行之特徵，
    立法時既予特別歸類，定為犯罪構成要件之行為要素，則行
    為人基於概括之犯意，在密切接近之一定時、地持續實行之
    複次行為，倘依社會通念，於客觀上認為符合一個反覆、延
    續性之行為觀念者，於刑法評價上，即應僅成立一罪。學理
    上所稱「集合犯」之職業性、營業性或收集性等具有重複特
    質之犯罪均屬之，例如經營、從事業務、收集、販賣、製造
    、散布等行為概念者（最高法院95年台上字第10 79 號、95
    年台上字第3937號、95年台上字第4686號判決意旨參照) 。
    從而，被告雖自99年10月16日起迄至同年月18日16時10分為
    警查獲止，意圖營利，而反覆實施媒介女子與他人為性交之
    行為，因該行為具有反覆延續實施之特性，屬集合犯行為，
    自應僅論以一罪。爰審酌被告正值青壯，不思以正道取財，
    反藉媒介女子與他人為性交、猥褻行為以牟利，嚴重影響社
    會風氣，惟念其分工角色僅係受僱於應召站擔任載送女子從
    事性交易之工作，及其品行、犯罪動機、目的、手段、生活
    狀況、智識程度、犯罪所得之利益及犯罪所生之損害，犯後
    尚能坦認犯行之態度等一切情狀，量處如主文所示之刑，並
    諭知易科罰金之折算標準，以示儆懲。
四、扣案之現金4,000 元，係被告與其共犯因犯本案犯罪所得之
    物，業據被告及證人楊謹瑄供承、證述明確，爰依刑法第38
    條第1 項第3 款之規定宣告沒收；至扣案之行動電話1 支(
    內含門號000000000 號SIM 卡1 張) ，雖係供被告與楊謹瑄
    聯繫所用之物，然被告否認為其所有( 見本院卷第21頁) ，
    且遍查全卷，亦無證據顯示係屬被告所有之物；另扣案之行
    動電話1 支( 內含門號0000000000號SIM 卡1 張) ，則係由
    證人楊謹瑄所使用，亦無證據顯示係被告所有之物，爰均不
    宣告沒收，附此敘明。
據上論斷，依刑事訴訟法第273 條之1 第1 項、第299 條第1 項
前段，刑法第28條、第231 條第1 項前段、第41條第1 項前段、
第38條第1 項第3 款，刑法施行法第1 條之1 第1 項、第2 項但
書，判決如主文。
本案經檢察官王筱寧到庭執行職務。 
中    華    民    國   100    年    2     月    9     日
                  刑事第十三庭   法  官   陳昭筠 

以上正本證明與原本無異。
如不服本判決應於送達後10日內向本院提出上訴狀。
                                 書記官   黃文儀

中    華    民    國   100    年    2     月    10    日
附錄本案論罪科刑法條全文： 
中華民國刑法第231條
意圖使男女與他人為性交或猥褻之行為，而引誘、容留或媒介以
營利者，處 5 年以下有期徒刑，得併科 10 萬元以下罰金。以
詐術犯之者，亦同。
公務員包庇他人犯前項之罪者，依前項之規定加重其刑至二分之
一。